【裁判字號】    95,訴,3841
【裁判日期】    951229
【裁判案由】    毒品危害防制條例
【裁判全文】
臺灣臺中地方法院刑事判決              95年度訴字第3841號
公  訴  人  臺灣臺中地方法院檢察署檢察官
被      告  甲○○
                    號
                    （另案於臺灣臺中看守所羈押中）
上列被告因違反毒品危害防制條例案件，經檢察官提起公訴（九
十五年度毒偵字第五四二六號），本院合議庭裁定進行簡式審判
程序，判決如下：
    主    文
甲○○施用第一級毒品，累犯，處有期徒刑壹年。
扣案之注射針筒壹支沒收。
    犯罪事實
一、甲○○前因施用第一、二級毒品案件，經本院以八十九年度
    訴字第六０二號判決分別判處有期徒刑七月及二月，應執行
    有期徒刑八月確定；再因施用第一級毒品案件，經本院以九
    十年度訴字第五六三號判決判處有期徒刑十月確定。前揭所
    處刑期接續執行，於民國九十一年四月九日假釋出監，本應
    至九十一年八月二十日假釋期間始行屆滿。惟其又於假釋期
    內因施用第一級毒品案件，經本院以九十一年度訴字第一五
    五五號判決判處有期徒刑十月確定，前揭假釋旋遭撤銷，所
    餘殘刑有期徒刑四月十一日再與上開有期徒刑十月之刑期接
    續執行，於九十三年十月八日在監縮刑期滿執行完畢。又因
    施用毒品案件，經法院裁定施予強制戒治一年，於九十二年
    八月十六日戒治期滿執行完畢釋放出所。詎甲○○仍不知悔
    改，於上開強制戒治執行完畢釋放後五年內，復因基於施用
    第一級毒品之犯意，於九十五年十一月十四日晚間十一時許
    ，在臺中市北屯區○○○街與大連路口附近所停放之自用小
    客車內，以將海洛因置於針筒內注射之方式，施用第一級毒
    品海洛因一次。嗣於甲○○前揭時、地施用海洛因之際，適
    為巡經該處之員警發覺有異當場查獲，並自甲○○身上扣得
    其所有供施用洛因犯罪使用之注射針筒一支，始查悉上情。
二、案經臺中市警察局第五分局報告臺灣臺中地方法院檢察署檢
    察官偵查起訴。
    理    由
一、被告甲○○於準備程序中，先就上開犯罪事實為有罪之陳述
    ，且所犯係死刑、無期徒刑、最輕本刑為三年以上有期徒刑
    以外之罪，經本院合議庭依刑事訴訟法第二百七十三條之一
    第一項之規定，裁定由法官一人獨任進行簡式審判程序，合
    先敘明。
二、上開犯罪事實，業據被告甲○○於警詢及偵審中坦承不諱，
    並有注射針筒一支扣案為憑。且被告於前揭時、地為警查獲
    後，經警採其尿液送驗結果，確呈鴉片類藥物陽性反應，有
    中山醫學大學附設醫院檢驗科藥物檢測中心檢驗報告、尿液
    代號與真實姓名對照表各一份在卷可參，足徵被告前揭自白
    應屬實情。而被告前因施用毒品案件，經法院裁定施予強制
    戒治一年，於九十二年八月十六日戒治期滿執行完畢釋放出
    所等情，有臺灣高等法院被告前案紀錄表、刑案資料查註紀
    錄表各一份附卷可按。本案事證已臻明確，被告犯行洵堪認
    定。
三、核被告甲○○前因施用毒品案件，經強制戒治執行完畢並釋
    放後，五年內再度施用第一級毒品海洛因，所為係犯毒品危
    害防制條例第十條第一項之施用第一級毒品罪。被告為供自
    己施用之目的而持有上開毒品，其於施用前後持有海洛因之
    低度行為，應為施用之高度行為所吸收，不另論罪。查被告
    前因施用第一、二級毒品案件，經本院以八十九年度訴字第
    六０二號判決分別判處有期徒刑七月及二月，應執行有期徒
    刑八月確定；再因施用第一級毒品案件，經本院以九十年度
    訴字第五六三號判決判處有期徒刑十月確定。前揭所處刑期
    接續執行，於九十一年四月九日假釋出監，本應至九十一年
    八月二十日假釋期間始行屆滿；惟其又於假釋期內因施用第
    一級毒品案件，經本院以九十一年度訴字第一五五五號判決
    判處有期徒刑十月確定，前揭假釋旋遭撤銷，所餘殘刑有期
    徒刑四月十一日再與上開有期徒刑十月之刑期接續執行，於
    九十三年十月八日在監縮刑期滿執行完畢，有臺灣高等法院
    被告前案紀錄表及刑事案件查註紀錄表各一份在卷可按。其
    受有期徒刑之執行完畢，五年內故意再犯本件法定本刑有期
    徒刑以上之罪，為累犯，應依法加重其刑。爰審酌被告曾因
    施用毒品犯行接受強制戒治及入監服刑，猶未能從中記取教
    訓，深切體認毒品危害己身健康之鉅，反而再次趁隙施用海
    洛因，足見被告自制能力尚有未足，而有接受相當期間監禁
    教化之必要，以促其及早矯正吸毒惡習；尤其被告於本案為
    警查獲前，甫因施用第一級毒品案件，經本院於九十五年十
    一月九日以九十五年度訴字第三０六三號判決判處有期徒刑
    八月（未經上訴，現已確定），有該案刑事判決及臺灣高等
    法院被告前案紀錄表在卷足憑，被告竟無視於此，仍沉溺毒
    害而不思自拔，顯見其身染毒癮程度非淺，所彰顯之主觀違
    法意識殊值非難；惟念及施用毒品固戕害個人健康至鉅，然
    就他人權益之侵害仍屬有限，及其犯罪目的、手段、於警詢
    及偵審中坦承犯行之態度、施用毒品期間之次數、具有高職
    畢業學歷之智識程度等一切情狀，量處如主文所示之刑，以
    示懲儆。扣案之注射針筒一支，係被告所有供施用海洛因犯
    罪使用之物，業據被告於本院審理時供承甚詳，應依刑法第
    三十八條第一項第二款之規定，宣告沒收。
據上論斷，應依刑事訴訟法第二百七十三條之一第一項、第二百
九十九條第一項前段，毒品危害防制條例第十條第一項，刑法第
十一條前段、第四十七條第一項、第三十八條第一項第二款，判
決如主文。
本案經檢察官郭明嵐到庭執行職務。
中    華    民    國    95    年    12    月    29    日
                  刑事第七庭  法  官  高文崇
上正本證明與原本無異。
如不服本判決，應於送達後十日內向本院提出上訴狀（須附繕
本），上訴於台灣高等法院台中分院。
                               書記官  林淑慧
中    華    民    國    95    年    12    月    29    日
附錄本案論罪科刑法條：
毒品危害防制條例第十條第一項：
施用第一級毒品者，處六月以上五年以下有期徒刑。


司法院資訊處製作；財團法人民間司法改革基金會備份。
